【裁判字號】    95,訴,959
【裁判日期】    970425
【裁判案由】    給付工程款等
【裁判全文】
臺灣桃園地方法院民事裁定               95年度訴字第959號
原      告  百年開發營造有限公司
法定代理人  乙○○
訴訟代理人  林良財律師
複 代 理人  李明哲律師
被      告  桃園縣新屋鄉笨港國民小學
法定代理人  甲○○
訴訟代理人  李國煒律師
上列當事人間請求給付工程款等事件，本院裁定如下：
    主      文
一、本件應再開言詞辯論，並指定於民國97年6 月6 日上午10時
    30分在本院第2 辦公大樓第6 法庭為言詞辯論。
二、本件兩造不爭執事項是否如下：「(一)原告承攬被告「風雨教
    室新建工程」（下稱系爭工程），於94年7 月1 日與被告簽
    訂工程合約（下稱系爭契約），合約總價新台幣（下同）7,
    117,980 元，於94年8 月8 日經桃園縣政府核准開工，系爭
    契約所附工程估價單關於3500PSI 預拌混凝土數量「391 」
    及模板工程數量「1,558 」誤植為「91」、「558 」，原告
    施工後發現數量不足，兩造乃於94年11月10日第8 次工程管
    制會議決議就上開不足部分作「加減帳」，另有新增施工項
    目須辦理變更設計（見本院卷(一)第86頁至第113 頁、第188
    頁、第153 頁、第165 頁、第188 頁至第189 頁）。(二)原告
    於95年1 月19日第9 次工程管制會議提出「施工計畫程序進
    度網狀圖」，要求處理前已提出工程展延問題，經決議依原
    告提出之「施工計畫程序進度網狀圖」，委由建築師本於權
    責處理（見本院卷(一)第197 頁至第198 頁）。(三)原告於95年
    3 月14日停工，同年月30日後陸續將設備及材料等運出工地
    （見本院卷(一)第202 頁至第220 頁）。(四)原告於95年4 月19
    日以存證信函催告原告限期10日完成延誤工程，否則終止或
    解除契約（見本院卷(一)第221 頁至第226 頁），復於95年5
    月2 日以存證信函表示終止契約（見本院卷(一)第227 頁至第
    228 頁、第232 頁至第233 頁）。
三、本件爭點是否如下：「(一)原告得否依施工計畫程序進度網圖
    所示，就其已完成2 樓底板養護、模板拆除工程、梯間鷹架
    工程，而得請求被告給付5%之工程款355,899 元（7,117,98
    0 元×5%＝355,899 元）。(二)原告實際施作2000PSI 預拌混
    凝土數量是否為10立方公尺，得依其投標單價1,850 元/1立
    方公尺，請求被告給付短付2 立方公尺價額3,700 元（1,85
    0 × (10-8) ＝3,700 元）。(三)原告實際施作3500PSI 預拌
    混凝土數量是否為355 立方公尺，得依其投標單價2,050 元
    /1立方公尺，請求被告給付短付264 立方公尺價額541,200
    元（2,050 × (355-91) ＝541,200 元）。(四)原告實際施作
    模板組立工程數量是否為1,369 平方公尺，得依其投標單價
    400 元/1平方公尺，請求被告給付短付811 平方公尺價額32
    4,400 元（400 × (1,369-558)＝324,400 元）。(五)原告實
    際施作陰井是否為22個，得依約請求被告給付短付19個陰井
    價額87,400元（4600× (22-3) ＝87,400元）。(六)原告是否
    完成冷氣電信網路系統，因之可請求被告給付99,976元。(七)
    以上承攬報酬被告是否依工程結算明細表所示（見本院卷(二)
    第170 頁至第193 頁），僅負欠4,036 元，其餘均已結算付
    給原告。(八)原告先已領得第2 次工程估驗款，並先扣除5%工
    程保留款，是否系爭契約終止原因非可歸責原告，原告得向
    被告請求返還工程保留款195,745 元（7,11 7,980×55% ×
    5%＝195,745 元）。(九)原告援系爭契約第14條第2 項約定，
    主張因不可歸責於原告之事由致終止契約，請求被告返還履
    約保證金427,079 元，是否有理。(十)系爭契約終止可否歸責
    原告。(十一)被告抗辯依系爭契約第20條第4 項約定，因可歸責
    原告而終止契約，另洽其他廠商完成致生必要費用1,405,68
    6 元（347,870 ＋1,057,816 ＝1,405,686 元，見本院卷(二)
    第196 頁、第299 頁）應由被告負擔並得不發還保證金及以
    之為抵銷是否有理。
四、請兩造各於10日內就前開爭執及不爭執事項提出爭點整理書
    狀表示意見，並載明各自爭執事項之證據出處及證據方法，
    繕本逕寄對造訴訟代理人，逾期不提出依民事訴訟法第268
    條之2規定辦理。
五、提出本件行政院公共工程委員會所為申訴審議判斷書（見本
    院卷(一)第261頁） 。
中    華    民    國    97    年    4     月    25    日
                  民事第三庭    法  官  熊祥雲
上列正本證明與原本無異
如不服本裁定應於送達後10日內向本院提出抗告狀，並應繳納抗
告費新台幣1,000 元。
中    華    民    國    97    年    4     月    28    日
                                書記官  陳鳳怡


司法院資訊處製作；財團法人民間司法改革基金會備份。
